【裁判字號】    98,易,2695
【裁判日期】    981204
【裁判案由】    竊盜
【裁判全文】
臺灣板橋地方法院刑事判決              98年度易字第2695號
公  訴  人  臺灣板橋地方法院檢察署檢察官
被      告  乙○○
                    （現另案在臺灣臺北監獄臺北分監執行）
上列被告因竊盜案件，經檢察官提起公訴（98年度偵字第18017
號），本院判決如下：
    主  文
乙○○攜帶兇器踰越安全設備竊盜，累犯，處有期徒刑壹年。螺
絲起子壹支沒收。
    事  實
一、乙○○前曾因犯竊盜、偽造文書等11罪，經本院以96年度訴
    字第891 號判決判處應執行有期徒刑1 年10月確定，嗣因合
    於中華民國罪犯減刑條例之規定，經本院以96年度聲減字第
    6178號裁定上開11罪均予減刑，應執行有期徒刑11月，於民
    國97年10月30日縮刑期滿執行完畢。詎乙○○猶不知悔改，
    復意圖為自己不法之所有，於98年5 月5 日17時許，攜帶客
    觀上足以傷害人之生命、身體可供兇器使用之螺絲起子1 支
    （起訴書誤載為剪刀1 支），前往其前女友李達琳之父甲○
    ○在臺北縣蘆洲市○○路22巷2 之1 號1 至3 樓之住處，趁
    該時段該棟樓2 樓無人在內之機會，以自屋外踰越屬安全設
    備性質之2 樓窗戶之方式，侵入甲○○之上開住處（無故侵
    入住宅部分，未據告訴），竊取甲○○所有之金牌6 面、金
    元寶1 顆（價值約新台幣3 萬元）得手。嗣甲○○所雇用之
    外籍看護SRIMUTIIN 發現無人之2 樓房間電燈亮起，遂上樓
    查看，適遇正欲離開該處之乙○○，乙○○佯稱係前來探望
    甲○○（起訴書誤載為乙○○）之母李陳美妹，SRIMUTIIN
    因之誤認而帶同乙○○至1 樓與李陳美妹寒暄，其後乙○○
    旋即自1 樓大門離去。嗣甲○○之家人發覺上開住處財物遭
    竊，經SRIMUTIIN 描述竊嫌特徵，得知係乙○○所為，甲○
    ○遂報警處理，始循線查悉上情。
二、案經臺北縣政府警察局蘆洲分局報告臺灣板橋地方法院檢察
    署檢察官偵查起訴。
    理  由
一、前揭事實，業據被告乙○○在本院審理時坦承不諱，並經證
    人SRIMUTIIN 、甲○○在警詢時證述在卷，且證人甲○○在
    本院審理時並證稱：伊住處2 樓沒有陽台，是隔壁2 樓之鐵
    窗破掉，因為在伊2 樓窗邊之床上有一些髒東西、灰塵掉落
    ，故伊判斷被告應該是從牆面上之窗戶爬進伊住處，該窗戶
    沒有加裝鐵窗，也沒有上鎖，只要直接打開就可以進入等語
    。此外，復有監視錄影翻拍照片4 幀、本院勘驗筆錄暨現場
    照片10幀附卷可稽。是堪認被告自白與事實相符。從而，本
    件事證明確，被告前開犯行洵堪認定，應予依法論科。
二、按刑法第321 條第1 項第2 款所謂「門扇」，係指門戶、窗
    扇等阻隔出入之設備而言；而所謂「其他安全設備」，係指
    除門扇牆垣以外，依通常觀念足認為防盜之一切設備而言。
    又按刑法第321 條第1 項第3 款之攜帶兇器竊盜罪，係以行
    為人攜帶兇器為其加重條件，此所謂兇器，其種類並無限制
    ，凡客觀上足對人之生命、身體、安全構成威脅，具有危險
    性之兇器均屬之，且祗須行竊時攜帶此種具有危險性之兇器
    為已足，並不以攜帶之初有行兇之意圖為必要（最高法院79
    年度臺上字第5253號判例參照）。查本件被告自被害人甲○
    ○住處2 樓窗戶攀爬侵入屋內，並攜帶前端為金屬材質，質
    地堅硬之螺絲起子1 支，而該等物品客觀上乃足以傷害人之
    生命、身體，無論被告主觀上是否旨在行兇抑或僅便利行竊
    ，然在客觀上顯可傷害人體具有行兇之危險性，自屬兇器之
    一種。是核被告所為，係犯刑法第321 條第1 項第2 款、第
    3 款之攜帶兇器踰越安全設備竊盜罪。末查，被告前受有如
    事實欄第一項所載之犯罪科刑暨執行情形，有臺灣高等法院
    被告前案紀錄表1 份在卷可憑，其受有期徒刑之執行完畢後
    ，5 年以內故意再犯本件有期徒刑以上之罪，為累犯，應依
    刑法第47條第1 項之規定加重其刑。爰審酌被告前已有多次
    竊盜前科，並因於95年11月6 日侵入甲○○上開住處行竊，
    經本院以96年度訴字第891 號判處有期徒刑8 月，當知竊盜
    行為之違法性及可罰性，詎其不思悔悟，復2 度攜帶兇器侵
    入被害人甲○○住處行竊，對被害人之生命、財產安全造成
    極大威脅，惡性非輕，並參酌其所竊得之財物價值，暨犯罪
    之動機、手段、犯後態度等一切情狀，量處如主文所示之刑
    。至被告所攜帶之螺絲起子1 支，係被告所有，持以便利行
    竊搜括財物之用，業據被告供承在卷，雖未扣案，然無證據
    證明業已滅失，爰依刑法第38條第1 項第2 款規定併予宣告
    沒收。
據上論斷，應依刑事訴訟法第299 條第1 項前段，刑法第321 條
第1 項第2 款、第3 款、第47條第1 項、第38條第1 項第2 款，
判決如主文。
本案經檢察官林慈雁到庭執行職務。
中    華    民    國    98    年    12    月    4     日
                  刑事第十三庭  法  官  王士珮
以上正本證明與原本無異
如不服本判決應於送達後10日內向本院提出上訴狀
                                書記官  金和國
中    華    民    國    98    年    12    月    4     日
附錄本案論罪科刑法條全文：
中華民國刑法第321條
犯竊盜罪而有左列情形之一者，處6 月以上、5 年以下有期徒刑
：
一、於夜間侵入住宅或有人居住之建築物、船艦或隱匿其內而犯
    之者。
二、毀越門扇、牆垣或其他安全設備而犯之者。
三、攜帶兇器而犯之者。
四、結夥三人以上而犯之者。
五、乘火災、水災或其他災害之際而犯之者。
六、在車站或埠頭而犯之者。
前項之未遂犯罰之。


司法院資訊處製作；財團法人民間司法改革基金會備份。
